臺灣高等法院刑事判決　　　　　　　 100年度上易字第2936號
上　訴　人
即　被　告　張福仁
上列上訴人因違反毒品危害防制條例案件，不服臺灣宜蘭地方法
院100 年度易字第689 號，中華民國100 年11月23日第一審判決
（起訴案號：臺灣宜蘭地方法院檢察署100 年度毒偵字第755 號
），提起上訴，本院判決如下：
    主  文
上訴駁回。
    理  由
一、按依刑事訴訟法第350條、第361條、第362條、第367條規定
    ，不服地方法院之第一審判決而上訴者，須提出上訴書狀，
    並應敘述具體理由，為上訴必備之程式；其所提出之書狀未
    敘述上訴理由，或僅曾以言詞陳述上訴理由者，均應於上訴
    期間屆滿後20日內補提理由書於第一審法院。第一審法院經
    形式審查，認逾期未補提上訴理由者，應定期間先命補正；
    逾期未補正者，為上訴不合法律上之程式，應以裁定駁回。
    倘已提出上訴理由，但所提非屬具體理由者，則由第二審法
    院以上訴不合法律上之程式，判決駁回。而所謂具體理由，
    必係依據卷內既有訴訟資料或提出新事證，指摘或表明第一
    審判決有何採證認事、用法或量刑等足以影響判決本旨之不
    當或違法，而構成應予撤銷之具體事由，始克當之（例如：
    依憑證據法則具體指出所採證據何以不具證據能力，或依憑
    卷證資料，明確指出所為證據證明力之判斷如何違背經驗、
    論理法則）；倘僅泛言原判決認定事實錯誤、違背法令、量
    刑失之過重或輕縱，而未依上揭意旨指出具體事由，或形式
    上雖已指出具體事由，然該事由縱使屬實，亦不足以認為原
    判決有何不當或違法者（例如：對不具有調查必要性之證據
    ，法院未依聲請調查亦未說明理由，或援用證據不當，但除
    去該證據仍應為同一事實之認定），皆難謂係具體理由，俾
    與第二審上訴制度旨在請求第二審法院撤銷、變更第一審不
    當或違法之判決，以實現個案救濟之立法目的相契合，並節
    制濫行上訴（最高法院97年度台上字第892 號、97年度台上
    字第1402號、98年度台上字第2133號、98年度台上字第2158
    號、98年度台上字第2189號、98年度台上字第2204號、98年
    度台上字第4122號、98年度台上字第4196號、98年度台上字
    第4225號、98年度台上字第4238號、98年度台上字第4304號
    、98年度台上字第4468號、98年度台上字第4476號、99年度
    台上字第482 號、99年度台上字第870 號、99年度台上字第
    884 號、99年度台上字第987 號、99年度台上字第1209號、
    99年度台上字第1220號、99年度台上字第1318號、99年度台
    上字第7556號等判決意旨參照）。又原審法院對上訴書狀有
    無記載理由，為形式上之審查，認有欠缺，且未據上訴人自
    行補正者，固應定期間先命補正。然上訴理由是否具體，依
    民國96年7 月4 日刑事訴訟法第361 條修正理由三之說明，
    屬第二審法院審查範圍，不在命補正之列。
二、本件原審依憑上訴人即被告張福仁之自白，以及上訴人為警
    所採取之尿液經送驗後，確認檢驗結果呈安非他命及甲基安
    非他命之陽性反應，有慈濟大學濫用藥物檢驗中心檢驗總表
    、宜蘭縣政府警察局羅東分局100 年度毒品犯罪嫌疑人尿液
    採驗作業管制紀錄各1 紙在卷可稽，暨刑案資料查註紀錄表
    、全國施用毒品案件紀錄表、受觀察勒戒人毒品及本院被告
    前案紀錄表各1 份等，認定上訴人張福仁前因施用毒品案件
    ，經原審法院以94年度毒聲字第7 號裁定送觀察勒戒，於94
    年6 月8 日入觀察、勒戒處所施以觀察、勒戒處分後，因認
    無繼續施用毒品傾向，於94年7 月11日出觀察、勒戒處所，
    並經臺灣宜蘭地方法院檢察署檢察官以94年度毒偵緝字第66
    號為不起訴處分確定；又因施用毒品案件，經原審法院以95
    年度訴字第505 號判決判處有期徒刑8 月、5 月，定應執行
    有期徒刑11月，後經本院、最高法院分別以96年度上訴字第
    189 號、96年度台上字第2620號判決駁回上訴確定，並定應
    執行刑為11月，嗣經本院以96年度聲減字第2196號裁定減刑
    並定應執行有期徒刑5 月15日確定，於96年10月1 日易科罰
    金執行完畢；復因施用毒品案件，經原審法院以96年度易字
    第356 號判決判處有期徒刑4 月、4 月，定應執行有期徒刑
    8 月，經本院以96年度上易字第2602號判決駁回上訴確定，
    另因施用毒品案件，經原審法院分別以96年度易字第552 號
    、96年度易字第632 號判決判處有期徒刑6 月、7 月確定，
    上開4 罪後經原審法院以97年度聲字第357 號裁定定應執行
    有期徒刑1 年7 月確定，復因施用毒品案件，經原審法院以
    97年度易字第186 號判決判處有期徒刑6 月確定，於97年2
    月16日入監接續執行上開有期徒刑6 月、1 年7 月，於98年
    8 月17日假釋出監並交付保護管束，於99年2 月13日假釋期
    滿未經撤銷假釋，未執行之刑視為以執行完畢論（構成累犯
    ）。詎猶不知悔改，明知甲基安非他命為毒品危害防制條例
    第2 條第2 項第2 款所規定之第二級毒品，不得施用、持有
    ，竟基於施用第二級毒品甲基安非他命（原判決誤植為施用
    第一級毒品海洛因）之犯意，於100 年8 月3 日某時，在宜
    蘭縣三星鄉○○路16之13號住處，以將第二級毒品甲基安非
    他命摻入玻璃球後燒烤之方式，施用第二級毒品甲基安非他
    命1 次，嗣於100 年8 月4 日23時40分許，在宜蘭縣羅東鎮
    ○○路118 號前為警查獲，經警通知採尿送驗，結果呈安非
    他命類之安非他命、甲基安非他命陽性反應，而知悉上情。
    適用毒品危害防制條例第10條第2 項，刑法第11條前段（原
    判決漏載前段）、第47條第1 項等規定，論處上訴人施用第
    二級毒品，累犯，處有期徒刑9 月。核無違誤或不當。
三、本件上訴人即被告張福仁不服原判決，提起上訴，上訴意旨
    略以：上訴人因身體不適行動不便，於本件查獲前2 日至醫
    院服用類似嗎啡藥物止痛，故於被查獲本次之尿液係上訴人
    將他人之尿液藏放於內褲內不易查覺處，於本件警方採集尿
    液時將他人之尿液置入集尿瓶送驗，從而，本件採集上訴人
    尿液送驗非上訴人所有，係他人之尿液，原審判決漏未思慮
    及此，對上訴人確有重大利益，原審判決論處上訴人有罪自
    有適用法則不當之違法，其判決當然違背法令云云。本院經
    核原審已詳敘認定事實及所憑證據，從形式上觀察，原判決
    並無認定事實錯誤、量刑瑕疵或違背法令之情形。被告上訴
    意旨固陳稱本件採集被告尿液送驗非被告所有，係他人之尿
    液云云。惟被告迭於警詢、偵查中均陳稱：警方所採集的尿
    液是伊親自排放封緘等語，並於偵查中對於採尿過程表示沒
    意見（見刑案偵查卷宗第2 頁、偵查卷第31頁），而被告於
    原審準備程序亦就伊於警詢、偵查中所述都是出於自由意志
    一情供明在卷（見原審卷第22頁），且於原審審理時對上開
    慈濟大學濫用藥物檢驗中心檢驗總表、宜蘭縣政府警察局羅
    東分局毒品犯罪嫌疑人尿液採驗作業管制紀錄表示沒有意見
    ，復對於上開原審認定之犯罪事實坦白承認（見原審卷第25
    、27頁），據此，原審依憑前揭各項事證，認定被告上開所
    為犯施用第二級毒品罪，自無何適用法則不當之違法。被告
    所執上訴意旨非唯與其歷次之自白不相符合，亦非依據卷內
    資料或提出新事證，指摘原判決有何採證、認事、用法或量
    刑等足以影響原判決本旨之不當或違法。衡以首開規定及說
    明，被告不服原判決提起上訴，並未提出合於刑事訴訟法第
    361 條第2 項規定之具體理由，與未提出具體理由無異，其
    上訴不合法律上之程式，爰不經言詞辯論，予以駁回。
據上論結，應依刑事訴訟法第367條前段、第372條，判決如主文
。
中    華    民    國   100    年    12    月    22    日
                    刑事第十三庭審判長法  官  蔡新毅
                                      法  官  林秋宜
                                      法  官  王美玲
以上正本證明與原本無異。
不得上訴。
                                      書記官  蔡儒萍
中    華    民    國   100    年    12    月    22    日